臺灣高等法院刑事判決　　　　　　　　　九十一年度上易字第一三二號
　　上訴人
　　即被告　乙 ○ ○
右上訴人因贓物案件，不服臺灣桃園地方法院九十年度易字第二六二一號，中華民國
九十一年二月四日第一審判決（起訴案號：臺灣桃園地方法院檢察署九十年度偵字第
一六０三三號）提起上訴，本院判決如左：
    主    文
上訴駁回。
    事    實
一、乙○○明知某不詳姓名年籍之成年男子所持有之ＩＹＢ－六六一號重型機車，係
    劉金花所有而交由其夫甲○○騎乘，於民國（下同）九十年九月二十日下午二時
    許，在雲林縣斗六市○○路十七號前所失竊之贓物，竟於九十年九月下旬某日，
    在桃園縣中壢市中原大學附近「Ｅ」網咖店內向該不詳姓名者借騎，嗣於九十年
    九月二十二日下午三時三十分許，乙○○騎乘該贓車，行經桃園縣中壢市○○路
    、中光路口時，為警當場查獲。
二、案經桃園縣警察局楊梅分局報請臺灣桃園地方法院檢察署檢察官偵查起訴。
    理    由
一、訊據上訴人即被告乙○○固坦承其曾於九十年九月下旬某日，在中原大學附近某
    網咖店內向某不詳年籍姓名成年男子借騎該ＩＹＢ─六六一號機車嗣為警查獲等
    情，惟矢口否認其有收受贓物犯行，辯稱：其經常在中原大學附近交付之「Ｅ」
    網咖店內上網，該機車係其在該網咖店內向甲○○之子李國維所借騎，並無收受
    贓物行為云云。
二、經查：
(一)該ＩＹＢ－六六一號重型機車係登記為劉金花所有，平日由其夫甲○○騎乘在家
    鄉雲林縣一帶使用，並借與他人或其子李國維騎乘，嗣於九十年九月二十日下午
    ，在雲林縣斗六市失竊乙節，業據被害人甲○○供述綦詳，並有贓物領據及車輛
    竊盜、車牌失竊資料個別查詢報表－查詢車輛認可資料各一紙在卷可稽，堪認該
    機車確係甲○○所失竊之贓物無訛。
(二)雖被告乙○○於警訊中指稱該機車係其在桃園縣中壢市中原大學附近「Ｅ」網咖
    店內甲○○之子李國維所借騎云云，然被告於警訊之初，並未能確切供出其所騎
    乘之該機車係向何人所借，直至見被害人甲○○之子李國維經警通知到警局作筆
    錄時，被告始改稱該機車係向李國維借騎云云，足徵其前開辯解，係臨訟之飾詞
    ，再者，被告當日為警查獲後，因被害人甲○○人遠在雲林縣，故通知當時在桃
    園地區任職消防隊員之李國維到場，嗣李國維乃由其消防隊分隊長陪同到警局製
    作筆錄，李國維當場即一再表示其與被告互不相識，並指稱該被竊之機車均由其
    父甲○○在雲林縣斗六市一帶甲○○騎乘使用，其並未曾向其父甲○○借騎該機
    車等情在卷，亦與被害人甲○○嗣於偵查中供證情節相符，益証被告所辯該機車
    係向李國維借騎云云，係一時攀附之詞，諉不足採。
(三)被告為警查獲後，並未能提出該機車之行車執照供警查驗，雖其復辯謂不知係贓
    車云云，然查行車執照乃汽、機車之合法証明文件，一般汽、機車駕駛人均隨身
    攜帶行車執照及駕駛執照俾便供查核之用，被告所借騎之機車，苟有合法權源，
    其在借騎該機車時，為何未要求出借該機車者，將行車執照一併交付以供查驗？
    而該出借機車者，未能提出該機車之行車執照交付，被告在借用時豈有不知該機
    車係無正當來源之贓車？況被告於警訊之初，並無法提供該出借機車者之姓名年
    籍及聯絡方式供警方追查所其供是否屬實，亦未能確切供出雙方約定還車時間及
    地點，亦與常情有違，堪認被告在借車當時，其主觀之認知上已明知該機車，係
    來路不明之贓物，洵無疑議。
(四)綜上所論，足徵被告所辯，係事後卸責之詞，不足採信，本件事證明確，被告犯
    行堪以認定。
三、核被告所為，係犯刑法第三百四十九條第一項之收受贓物罪。原審以被告乙○○
    所犯罪証明確，援引刑法第三百四十九條第一項、第四十一條第一項、罰金罰鍰
    提高標準條例第一條前段、第二條，審酌被告之品行、犯罪動機、目的、手段、
    所生危害及犯罪後態度等一切情狀，量處被告有期徒刑三月，並諭知以三百元為
    易科罰金之折算標準，認事用法，允無違誤，量刑妥適，被告上訴意旨空言否認
    犯罪，徒陳詞指摘原判決失當，為無理由，應駁回其上訴。
四、被告經合法傳喚無正當理由故不到庭，爰不待其陳述逕行判決。
五、據上論斷，應依刑事訴訟法第三百六十八條、第三百七十一條，判決如主文。
本案經檢察官張文政到庭執行職務。
中      華      民      國    九十一    年      五      月    三十一    日
                            臺灣高等法院刑事第十六庭
                                審判長法  官  黃  鴻  昌
                                      法  官  蘇  隆  惠
                                      法  官  蔡 彩  貞
右正本證明與原本無異。
不得上訴。
                                      書記官  黃  千  鶴
中      華      民      國    九十一    年      五      月    三十一    日
附錄本案論罪科刑法條全文：
刑法第三百四十九條第一項：
收受贓物者，處三年以下有期徒刑、拘役或五百元以下罰金。
